【裁判字號】    99,易,922
【裁判日期】    991230
【裁判案由】    違反毒品危害防制條例
【裁判全文】
臺灣屏東地方法院刑事判決               99年度易字第922號
公  訴  人  臺灣屏東地方法院檢察署檢察官
被      告  周永昌
上列被告因違反毒品危害防制條例案件，經檢察官提起公訴（99
年度毒偵字第2252號），被告於本院準備程序中就被訴事實為有
罪之陳述，經本院裁定改依簡式程序審理，並判決如下：
    主  文
周永昌施用第二級毒品，累犯，處有期徒刑拾壹月。
    事  實
一、周永昌前於民國96年間因施用毒品案件，經臺灣高雄地方法
    院以96年度毒聲字第467 號裁定送觀察、勒戒後，認無繼續
    施用毒品之傾向，於96年6 月14日執行完畢釋放，並經臺灣
    高雄地方法院檢察署檢察官以96年度毒偵字第2527號為不起
    訴處分確定；復於96年間因竊盜案件，經本院以96年度易字
    第587 號判決判處有期徒刑7 月確定，又於96年間因施用毒
    品案件，經本院以96年度易字第791 號判決判處有期徒刑10
    月，上開2 案件嗣經本院以97年度聲字第258 號裁定定應執
    行刑為有期徒刑1 年3 月確定，於98年1 月13日縮短刑期假
    釋出監，所餘期間付保護管束，於98年2 月28日保護管束期
    滿未經撤銷假釋，視為執行完畢。詎周永昌猶不知悔改，復
    基於施用第二級毒品甲基安非他命之犯意，於99年6 月11日
    12時許，在屏東縣東港鎮○○路友人住處內，以將甲基安非
    他命置於玻璃球內以火燒烤後，吸食所產生煙霧之方式，施
    用甲基安非他命1 次。嗣於99年6 月11日，因毒品列管人口
    身份，經警通知至警局接受定期採尿鑑驗，因尿液檢體鑑驗
    結果呈甲基安非他命陽性反應，乃查悉上情。
二、案經屏東縣政府警察局東港分局報告臺灣屏東地方法院檢察
    署檢察官偵查起訴，並經本院改依簡式程序審理。
    理  由
一、按簡式審判程序之證據調查，不受第159 條第1 項之限制，
    刑事訴訟法第273 條之2 定有明文，是依上開規定，於行簡
    式審判程序之案件，被告以外之人於審判外之陳述，除有其
    他不得作為證據之法定事由外，應認具有證據能力。查本件
    如下引用被告以外之人於審判外之陳述，因本案採行簡式審
    判程序，復無其他不得做為證據之法定事由，揆諸首揭說明
    ，應認均具有證據能力，合先敘明。
二、上揭犯罪事實，業據被告周永昌於警詢、本院準備程序及審
    理時迭承不諱（參警卷第3 頁背面，本院卷第17頁背面、第
    21頁背面、第22頁背面），且被告為警通知後，於99年6 月
    11日經警採集其尿液檢體送高雄市立凱旋醫院以酵素免疫法
    初步篩檢，再以氣相層析質譜儀法確認鑑定結果，證實該尿
    液檢體呈甲基安非他命陽性反應，有該醫院於99年7 月2 日
    檢體編號：QＺ00000000000 號濫用藥物尿液檢驗報告、應受
    尿液採驗人尿液檢體採集送驗紀錄表（檢體編號：QＺ000000
    00000 號）各1 紙附卷可稽（參警卷第5 、7 頁）。綜上，
    足認被告自白與事實相符，堪以採信，本案事證至為明確，
    被告犯行堪予認定。又被告前因施用毒品案件，經臺灣高雄
    地方法院以96年度毒聲字第467 號裁定送觀察、勒戒後，認
    無繼續施用毒品之傾向，於96年6 月14日執行完畢釋放，並
    經臺灣高雄地方法院檢察署檢察官以96年度毒偵字第2527號
    為不起訴處分確定等情，有臺灣高等法院被告前案紀錄表在
    卷可考，堪認屬實，是被告於觀察、勒戒執行完畢釋放後5
    年內，再犯本案施用毒品犯行，核與毒品危害防制條例第23
    條第2 項所定相符，公訴人提起公訴，於法並無不合，本院
    自應依法論科。
三、按甲基安非他命為毒品危害防制條例第2 條第2 項第2 款所
    稱之第二級毒品。核被告周永昌所為，係犯毒品危害防制條
    例第10條第2 項之施用第二級毒品罪，其施用前持有甲基安
    非他命之低度行為，應為施用之高度行為所吸收，不另論罪
    。又被告有如事實欄所載前案科刑及執行之情形，有前開被
    告前案紀錄表附卷可參，其於有期徒刑執行完畢後5 年內，
    故意再犯本案有期徒刑以上之罪，為累犯，應依刑法第47條
    第1 項之規定加重其刑。爰審酌被告曾因施用毒品犯行而送
    觀察、勒戒執行完畢，復經法院判處罪刑確定，仍不知悛悔
    ，猶再施用第二級毒品，顯見其無戒絕之決心，惟念其施用
    毒品乃戕害自己身心健康，尚未危及他人，本次施用毒品犯
    行僅有1 次，犯後一貫坦承犯行，態度尚稱良好，並其犯罪
    之動機、目的、生活狀況、智識程度等一切情狀，量處如主
    文所示之刑，以示懲儆。檢察官具體求處被告有期徒刑1 年
    ，固非無見，惟本院斟酌前開事項，認公訴人所求刑度尚嫌
    過重，附此敘明。至供被告施用毒品所用之玻璃球吸食器，
    並未扣案，復據被告供承於犯案後業已丟棄（參本院卷第22
    頁背面），堪認業已滅失，自無從宣告沒收，併此指明。
據上論斷，應依刑事訴訟法第273條之1 第1 項、第299 條第1項
前段，毒品危害防制條例第10條第2 項，刑法第11條、第47條第
1 項，判決如主文。
本案經檢察官陳立興到庭執行職務。
中    華    民    國    99    年    12    月    30    日
                  刑事第五庭    法  官  謝濰仲
以上正本證明與原本無異。
如不服本判決應於收受判決後10日內向本院提出上訴書狀，並應
敘述具體理由；其未敘述上訴理由者，應於上訴期間屆滿後20日
內向本院補提理由書（均須按他造當事人之人數附繕本）「切勿
逕送上級法院」。
中    華    民    國    99    年    12    月    30    日
                                書記官  黃美玲
附錄論罪科刑法條：
毒品危害防制條例第10條第2項
施用第二級毒品者，處 3 年以下有期徒刑。

司法院資訊處製作；財團法人民間司法改革基金會備份。
